【裁判字號】    90,易,3149
【裁判日期】    900831
【裁判案由】    竊盜
【裁判全文】
臺灣高雄地方法院刑事判決                          九十年度易字第三一四九號
    公  訴  人  臺灣高雄地方法院檢察署檢察官
    被      告  乙○○
右列被告因竊盜案件，經檢察官提起公訴（九十年度偵字第一五三七號），本院判
決如左：
    主  文
乙○○竊盜，累犯，處有期徒刑參月。
    事  實
一、乙○○曾犯竊盜罪前科，又於民國八十五年間因犯偽造文書罪，經本院判處有期
    徒刑四月確定，業於八十五年十二月十八日縮短刑期執行完畢。仍猶不知悔改，
    竟意圖為自己不法之所有，於九十年八月八日二十時三十分許，在高雄縣鳳山市
    ○○路一八號前，見甲○○所有捷安特牌自用腳踏車一部未上鎖即行竊取，得
    手後供己騎用，旋於同日二十一時許騎經鳳山市○○路九十七巷時為甲○○尾隨
    發現，乃報警查獲。
二、案經高雄縣政府警察局鳳山分局報請臺灣高雄地方法院檢察署檢察官偵查起訴。
    理  由
一、訊據被告乙○○否認有右揭竊盜犯行，辯稱：「我經過一處喜宴處，看到那部腳
    踏車停在一部白色驕車旁，有人要騎那部腳踏車代步，那些人我不認識」云云。
    惟查，右揭事實，業據被告於警訊時坦承：「我因偷竊甲○○的腳踏車被警方查
    獲。」、「我於九十年八月八日二十時三十分偷竊乙輛腳踏車，在鳳山市大明九
    七巷內被警方當場查獲，偷車是代步用。」各等語，且經被害人甲○○於警訊指
    述「我騎車去吃麵而停在門口，用餐完畢後發現腳踏車不見，乃沿路尋找，終發
    現被告騎我的腳踏車，乃將大鎖鎖住再報警處理」明確，被告前揭警訊坦承竊取
    腳踏車之自白，應與事實相符，其嗣後翻異前供，否認竊盜之陳詞，顯係卸責之
    詞，自無足採。此外，復有甲○○所出具之贓物保領結乙紙附卷可參，罪証明確
    ，被告竊盜犯行堪以認定。
二、核被告所為，係犯刑法第三百二十條第一項之竊盜罪。被告於八十五年間因犯偽
    造文書罪，經本院判處有期徒刑四月確定，於八十五年十二月十八日縮短刑期執
    行完畢後，有台灣高等法院被告全國前案紀錄表及台灣高雄地方法院檢察署刑案
    資料查註紀錄表各乙份在卷可稽，其受有期徒刑之執行完畢後，五年內再犯本件
    有期徒刑以上之罪，為累犯，應依刑法第四十七條之規定加重其刑。爰審酌被告
    趁被害人不注意即竊取腳踏車代步，所竊得之車價值約新台幣三千元，嗣後於本
    院審理時仍飾詞狡辯，否認竊行，顯無悔意，意圖僥倖等一切情狀，認宜量處如
    主文所示之刑，以資懲儆。
據上論斷，應依刑事訴訟法第二百九十九條第一項前段，刑法第三百二十條第一項、
第四十七條，罰金罰鍰提高標準條例第一條前段，判決如主文。
中      華      民      國      九十      年      八    月    三十一    日
                                  臺灣高雄地方法院刑事庭
                                      法  官  黃建榮
右正本證明與原本無異。
如不服本判決，應於判決送達後十日內，向本院提出上訴狀。
                                      書記官  葛羽洪
中      華      民      國      九十      年      八    月    三十一    日


司法院資訊處製作；財團法人民間司法改革基金會備份。
